臺灣基隆地方法院刑事判決　　　　　　　94年度交易字第60號
公　訴　人　臺灣基隆地方法院檢察署檢察官
被　　　告　丙○○
上列被告因公共危險等案件，經檢察官聲請以簡易判決處刑（94
年度速偵字第407 號），本院認為不宜，改依通常程序進行審理
，並判決如下：
    主  文
丙○○服用酒類，不能安全駕駛動力交通工具而駕駛，處拘役
拾日，如易科罰金，以佰元折算壹日。
被訴過失傷害部分，公訴不受理。
    事  實
一、丙○○於民國94年9 月21日下午5 時許，在臺北縣瑞芳火車
    站附近之鵝肉店內飲用酒類，俟欲離開現場之時，已處於酒
    後不能安全駕駛動力交通工具之狀態。乃丙○○明知酒精性
    飲料會導致反應遲鈍，酒後駕車有發生車禍之可能，猶萌生
    酒後駕駛動力交通工具之故意，於94年9月21日下午7時許，
    騎乘車牌號碼GQU-789號重型機車，沿北37號縣道由臺北縣
    瑞芳鎮往雙溪鄉方向行駛，途經臺北縣瑞芳鎮○○○路27號
    前，果因酒後反應遲鈍、注意力下降，致與乙○○騎乘，後
    載譚英秀之GPL-802號重型機車發生對撞，並因而分別使乙
    ○○受有左大腿挫傷之傷害（傷害部分業據乙○○撤回告訴
    ）；使譚秀英受有左足踝挫傷、右手無名指挫傷之傷害（傷
    害部分未據譚英秀告訴）。至丙○○肇事後，則為警測得其
    呼氣酒精濃度值高達每公升0.83毫克（0.83mg/L），已達酒
    後不能安全駕駛動力交通工具之程度。
二、案經被害人乙○○訴由臺北縣政府警察局瑞芳分局移送臺灣
    基隆地方法院檢察署檢察官偵查後，聲請本院以簡易判決處
    刑，本院認為不宜，改依通常程序進行審理。
    理  由
壹、程序事項
    查檢察官雖以被告丙○○涉犯刑法第二百八十四條第一項之
    過失傷害罪暨同法第一百八十五條之三之酒後不能安全駕駛
    動力交通工具而駕駛罪，向本院聲請以簡易判決處刑；然本
    案被告所犯，實有應另為不受理判決諭知之情形，詳如後述
    ，依刑事訴訟法第四百五十二條、第四百五十一條之一第四
    項第三款規定，本案即不宜逕以簡易判決處刑，爰職權改依
    通常程序進行審理，俾本案訴訟程序之適法。
貳、實體事項
一、前揭事實業據被告丙○○於本院審理時坦承不諱；且被告為
    警查獲後，經警施以酒精濃度測試結果，其呼氣酒精濃度值
    高達0.83mg/L之事實，有酒精測定值表（即酒精濃度檢測單
    ）及臺北縣警察局舉發違反道路交通管理事件通知單各1 紙
    在卷可佐；參之被告於查獲、測試及訊問過程，已出現多話
    情狀，此亦有測試觀察紀錄表1 件附卷可憑；佐以被告酒後
    騎乘機車，果與告訴人乙○○騎乘機車（後載被害人譚秀英
    ）發生對撞，此並有道路交通事故現場圖暨調查表1 份在卷
    可憑，暨一般人飲酒後之呼氣酒精濃度值倘逾越0.55mg/L標
    準，即明顯可見其人平衡感、注意力、反應力、操控力、穩
    定性、感知能力，乃至駕駛能力之衰減或降低等情節，自堪
    認被告騎乘上開機車肇事時，確係處於酒後不能安全駕駛動
    力交通工具之狀態無訛。綜上，本案事證明確，被告酒後不
    能安全駕駛而駕駛之犯行，洵堪認定。
二、核被告所為，係犯刑法第一百八十五條之三之服用酒類，不
    能安全駕駛動力交通工具而駕駛罪。本院審酌被告明知酒後
    駕車在道路上行駛，對一般往來之公眾及駕駛人自身具有高
    度危險性，仍執意酒後駕車，既漠視自身安危，更枉顧公眾
    安全；並考量被告為警查獲後，經警依法施測所得之酒精濃
    度值為0.83mg/L，暨被告酒後騎乘機車，果已肇生如前所述
    之實害及其犯罪動機、目的、所生危害等一切情狀，量處如
    主文所示之刑，併諭知易科罰金之折算標準。
、不受理部分：
一、公訴即原聲請簡易判決處刑意旨另以：被告丙○○騎乘上揭
    機車，途經臺北縣瑞芳鎮○○○路27號前時，因酒後反應遲
    鈍、注意力下降，致與告訴人乙○○騎乘，後載被害人譚英
    秀之GPL-802號重型機車發生對撞，並因而分別使告訴人乙
    ○○受有左大腿挫傷之傷害；使被害人譚秀英受有左足踝挫
    傷、右手無名指挫傷之傷害（未據被害人譚秀英告訴），因
    認被告涉犯刑法第二百八十四條第一項前段之過失傷害罪嫌
    云云。
二、按告訴乃論之罪，告訴人於第一審辯論終結前得撤回告訴；
    又告訴經撤回者，應諭知不受理之判決，刑事訴訟法第二百
    三十八條第一項、第三百零三條第三款分別定有明文。
三、查本件告訴人告訴被告過失傷害案件，檢察官認係觸犯刑法
    第二百八十四條第一項之過失傷害罪嫌，依同法第二百八十
    七條前段規定，須告訴乃論。茲因雙方業已達成和解，告訴
    人並已具狀對被告撤回告訴（參見本院94年度瑞交簡字第42
    號卷附撤回告訴狀正本1 紙），按諸前開說明，本件即應為
    不受理之諭知；又本件既因告訴人撤回告訴，而查有刑事訴
    訟法第四百五十一條之一第四項但書所列不宜逕以簡易判決
    處刑之事由，本院乃職權改依通常程序進行審理，並逕就被
    告被訴之過失傷害罪名為不受理判決之諭知。
據上論斷，應依刑事訴訟法第四百五十二條、第二百九十九條第
一項前段、第三百零三條第三款，刑法第一百八十五條之三、第
四十一條第一項前段，罰金罰鍰提高標準條例第二條，判決如主
文。
本案經檢察官甲○○到庭執行職務。
中　　華　　民　　國　　94　　年　　10　　月　　31　　日
                  刑事第二庭審判長法  官　王福康
                                  法  官  何怡穎
                                  法  官  王慧惠
以上正本證明與原本無異。
對於本件判決如有不服，應於收受送達後10日內，向本院提出上
訴書狀，上訴於臺灣高等法院，並按他造當事人之人數附具繕本
。
中　　華　　民　　國　　94　　年　　10　　月　　31　　日
                                  書記官　王一芳
附錄論罪法條：
刑法第185條之3：
服用毒品、麻醉藥品、酒類或其他相類之物，不能安全駕駛動力
交通工具而駕駛者，處1年以下有期徒刑、拘役或3萬元以下罰金
。
